---
title: "Report zu Mitgliedsbeitritten und Feedback"
params:
  ort: 'Alle Orte'
  erhebungsjahr: 2020
  frage: 'Kursangebot insgesamt'
  autor: 'Unbekannte:r Autor:in'
date: "`r format(Sys.Date(), '%d.%m.%Y')`"
output:
  pdf_document: default
  html_document: default
---

```{r, include = FALSE}
"
Der Code zur Reportgenerierung ist hauptsächlich der selbe Code, mit dem Ihr Eure Applikation schreibt. Die Variablen werden über Parameter 'params' übergeben - so wird die Visualisierung entsprechend der Auswahl angepasst. Den Standardwert für die Parameter könnt Ihr oben festlegen (params: paramtername: 'Standardwert'). Wenn Ihr Änderungen vornehmt, muss die PDF-Datei geschlossen werden, bevor Ihr sie neu aufsetzen könnt.
"
```

```{r setup, include=FALSE, warning = FALSE}
# 1) PACKAGES LADEN UND SET-UP
### Hinweis: Falls Ihr sie noch installieren, updaten müsst, könnt Ihr diesen Code ausführen: install.packages(c('dplyr', 'ggplot2))
knitr::opts_chunk$set(echo = FALSE)
library(dplyr)
library(ggplot2)
library(gridExtra)

# Funktion zur Altersberechnung in Jahren - Credit: Matt Cooper
calc_age <- function(birthDate, refDate = Sys.Date(), unit = "year") {
  
  require(lubridate)
  
  if(grepl(x = unit, pattern = "year")) {
    as.period(interval(birthDate, refDate), unit = 'year')$year
  } else if(grepl(x = unit, pattern = "month")) {
    as.period(interval(birthDate, refDate), unit = 'month')$month
  } else if(grepl(x = unit, pattern = "week")) {
    floor(as.period(interval(birthDate, refDate), unit = 'day')$day / 7)
  } else if(grepl(x = unit, pattern = "day")) {
    as.period(interval(birthDate, refDate), unit = 'day')$day
  } else {
    print("Argument 'unit' must be one of 'year', 'month', 'week', or 'day'")
    NA
  }
}
```

```{r}
# 2) DATEN LADEN
### Hier laden wir die Datensätze, die Ihr am Besten immer in einem Ordner namens "Daten" speichert.
mitglieder <- readxl::read_xlsx(here::here("Daten", "Mitgliederdaten.xlsx"))
feedback <- readxl::read_xlsx(here::here("Daten", "Feedbackumfrage.xlsx"))
geocoordinaten <- readxl::read_xlsx(here::here("Daten", "Geocodierung.xlsx"))

### Hier fügen wir die Daten über die Mitglieder-ID zusammen.
### Mehr Informationen, wie das funktioniert, gibt es hier: https://dplyr.tidyverse.org/reference/join.html
alle_daten_short <- dplyr::full_join(left_join(mitglieder, geocoordinaten, by = 'Wohnort'), feedback, by = "Mitglieds-ID")

### Die Variablennamen sind nicht noch nicht so schön oder zu lang? Mit dem Snippet colnames(datensatz) <- c("Name1", "Name2", ...) lässt sich das ändern.
colnames(alle_daten_short) <- c("Mitglieds-ID", "Geschlecht", "Geburtsdatum", "Wohnort", "Bundesland", 
                                "Beitrittsdatum", "Austrittsdatum", "Beschäftigungsstatus", "Spende (p.a. in EUR)", "Lat", "Long", 
                                "Kursangebot insgesamt", "An welchem Kursniveau nimmst Du teil?", "Mentor:in", 
                                "Materialien", "Anmeldung", "Beratungsstelle", "Räumlichkeiten", "Erhebungsjahr")
                               
############################################
```


```{r}
# 4) DATEN BEREINIGEN
### Hiermit konvertieren wir das "kurze" Datenformat, in dem pro Zeile eine Beobachtung und pro Spalte eine Variable festgesetzt ist.
### Im "langen" Format lassen sich dann die Fragen auch als Filter verwenden - das ist später für die Visualisierung praktisch.
### Diese Technik ist besonders bei Umfragen relevant!
alle_daten_long <- tidyr::pivot_longer(alle_daten_short, # Datenquelle
                    cols = c("Kursangebot insgesamt", # Spalten, die zusammengefügt werden sollen.
                        "Mentor:in",
                        "Materialien",
                        "Anmeldung",
                        "Beratungsstelle",
                        "Räumlichkeiten"
                        ),
                    names_to = "Frage", # Benennung der neuen Frage-Spalte
                    values_to = "Antwort" # Benennung der neuen Antwort-Spalte
                    )

### Hier hinterlegen wir die Option "Alle Ort" für den Wohnort-Filter
orte <- c("Alle Orte", sort(unique(alle_daten_long$Wohnort)))

### Hier hinterlegen wir das Rating
rating <- c('Sehr schlecht', 'Schlecht', 'Okay', 'Gut', 'Sehr gut')

### Hier definieren wir das gefilterte Datenset mit den Inputs aus der Applikation, die hier über params übergeben werden.
if (params$ort != "Alle Orte"){ # Erster Fall: Ein Ort wird ausgewählt.
      daten <- alle_daten_long %>% filter(Erhebungsjahr == params$erhebungsjahr, Wohnort == params$ort)
      ort = paste('in', params$ort)
    } else { # Zweiter Fall: Der/die Nutzer:in möchte alle Orte ansehen.
      daten <- alle_daten_long %>% filter(Erhebungsjahr == params$erhebungsjahr)
      ort = 'allen Standorten in Deutschland'
    } 
```

```{r, include = TRUE, warning = FALSE}
# 5) VISUALISIERUNG EINFÜGEN
ggplot(daten, aes(x = daten$Antwort, fill = factor(daten$Antwort), group = daten$Frage)) +
    facet_wrap(~Frage) +
    scale_fill_brewer(palette = 'PiYG', name = "Legende", labels = rating) +
    theme_classic() +
    ggtitle(paste('Feedback', ' - ', ort, ' (', params$erhebungsjahr, ')', sep = '')) + # fügt einen Titel hinzu
    xlab('Antwort') + 
    ylab('Prozent der Antworten') + 
    guides(fill = guide_legend(reverse=TRUE, labels = rating)) + 
    geom_text(aes(label = scales::percent(..prop..), y = ..prop.., fill = factor(..x..)), stat= "count", vjust = - 0.3, size = 2) +
    geom_bar(aes(y = ..prop.., fill = factor(..x..)), stat="count")
```

```{r}
# 6) TEXT GENERIEREN
### Hinweis: In den weißen Bereich des RMarkdowns könnt Ihr Text hinzufügen. 
liste <- daten %>%
      select(Frage, Antwort) %>%
      group_by(Frage) %>%
      summarise('Bewertung: Mittelwert' = round(mean(Antwort),1)) 

tabelle <- as.data.frame(liste)
beste_bewertung <- tabelle[which.max(tabelle$'Bewertung: Mittelwert'),]
schlechteste_bewertung <- tabelle[which.min(tabelle$'Bewertung: Mittelwert'),]

```
In `r ort` erreichten wir `r params$erhebungsjahr` über alle Kategorien eine durchschnittliche Bewertung von `r round(mean(alle_daten_long$Antwort), 2)`. Besonders gut schnitt die Kategorie `r beste_bewertung$Frage` mit `r beste_bewertung$'Bewertung: Mittelwert'` Punkten von fünf Möglichen ab. Verbesserungspotenzial ergibt sich bei der Kategorie `r schlechteste_bewertung$Frage` mit `r schlechteste_bewertung$'Bewertung: Mittelwert'` Punkten.


```{r, include = TRUE, results = 'asis'}
# 6) TABELLE GENERIEREN
daten %>%
      select(Frage, Antwort) %>%
      group_by(Frage) %>%
      summarise('Bewertung: Mittelwert' = round(mean(Antwort),1)) %>% 
      knitr::kable()

```
Dieser Report wurde von `r params$autor` verfasst.

\newpage

# Anhang: Überblick über die derzeitigen Mitglieder

```{r}
# ÜBERLICK MITGLIEDER EINFÜGEN
if (params$ort != "Alle Orte"){ # Erster Fall: Ein Ort wird ausgewählt.
  daten <- alle_daten_long %>% filter(Wohnort == params$ort)
} else { # Zweiter Fall: Der/die Nutzer:in möchte alle Orte ansehen.
  daten <- alle_daten_long
}
```


```{r, include = TRUE, results = 'asis', warnings = FALSE, message=FALSE}
# Tabelle kreiieren
daten %>%
    select(`Mitglieds-ID`, Wohnort, Beitrittsdatum, Austrittsdatum) %>% # Spalten auswählen
    mutate('Eintritt' = 1, 'Austritt' = ifelse(is.na(Austrittsdatum), 0,1)) %>% #  Eintritt, Austritt und Aktivitätsstatus codieren
    mutate('Aktives Mitglied' = Eintritt - Austritt) %>%
    group_by(`Mitglieds-ID`, Wohnort) %>% # Individuelle Mitglieder heraussuchen
    summarise('Eintritte' = sum(unique(Eintritt)), 'Austritte' = sum(unique(Austritt)), 'Aktive Mitglieder' = sum(unique(`Aktives Mitglied`))) %>% # Anzahl berechnen
    group_by(Wohnort) %>% # Pro Ort gruppieren
    summarise(Eintritte = sum(Eintritte), Austritte = sum(Austritte), 'Aktive Mitglieder' = sum(`Aktive Mitglieder`)) %>% # Zusammenfassung berechnen
      knitr::kable()
```


```{r, include = TRUE, warnings = FALSE, message=FALSE}
# Kreisdiagramm kreiieren
plot_geschlecht <- daten %>%
      select(Geschlecht) %>% # Spalte Geschlecht auswählen
      group_by(Geschlecht) %>% # Pro Geschlecht gruppieren
      summarise('Anzahl' = n(), 'Prozent' = n()/nrow(daten)) %>% # Bei Gruppierung Anzahlung und Prozent bestimmen
      ggplot(aes(x='', y=Prozent, fill=Geschlecht)) +
      geom_bar(stat="identity", width=1) + # Basislayout definieren (Hinweis: Das ist ein Barchart)
      coord_polar("y", start=0) + # Kuchendiagramm ausrichten
      theme_void() + # Grid entfernen
      ggtitle('Geschlecht') + # Titel hinzügen
      scale_fill_brewer(palette='PuBuGn') + # Farbe festlegen
      geom_text(aes(label = paste0(round(Prozent*100), "%")), position = position_stack(vjust = 0.5)) # Beschriftungen kreiieren
```


```{r, include = TRUE, warnings = FALSE, message=FALSE}
# Barplot zur Beschäftigung kreiieren
barplot <- function(daten, xvariable, farbvariable, farbpalette, titel) {
  ggplot(daten, aes(x = xvariable, fill = factor(farbvariable))) +
    scale_fill_brewer(palette = farbpalette) + # Farbpalette
    theme_classic() + # Layout
    theme(legend.position = "none", axis.text.x = element_text(angle = 45, vjust = 0.5)) + # Legende ausblenden, da hier nicht notwendig
    ggtitle(paste(titel)) + # fügt einen Titel hinzu
    xlab('') + # x-Achsenbeschriftung
    ylab('Prozent der Antworten') + #y-Achsenbeschriftung
    scale_y_continuous(labels = scales::percent) +
    geom_text(aes(label = scales::percent(..prop..), y = ..prop.., group = 1), stat= "count", vjust = - 0.1, size = 2) + # Beschriftung
geom_bar(aes(y = ..prop.., fill = factor(..x..), group = 1), stat="count") # Graphtyp und y-Achse in Prozent
}
# Funktion anwenden
plot_status <- barplot(daten, daten$Beschäftigungsstatus, daten$Beschäftigungsstatus, 'PuBuGn', 'Beschäftigung')
```


```{r, include = TRUE, warnings = FALSE, message=FALSE}
# Verteilungsplot für Alter
plot_alter <- daten %>% 
  mutate('Alter' = calc_age(Geburtsdatum)) %>% # Alter berechnen (Funktion unter Daten bereinigen)
  ggplot(aes(x=Alter)) + # Plot initialisieren
  geom_density(fill='#027F88', color = '#027F88') + # Verteilungsplot erstellen
  geom_vline(aes(xintercept=mean(Alter))) + # Mittelwert hinzufügen
  theme_classic() + # Layout auswählen
  ylab('Verteilung') +  # y-Achse beschriften
  ggtitle('Alter') # Titel hinzufügen
```


```{r, include = TRUE, warnings = FALSE, message=FALSE}
# Verteilungsplot für Spenden
plot_spenden <- daten %>% 
  ggplot(aes(x=`Spende (p.a. in EUR)`)) + # Plot initialisieren
  geom_density(fill='#027F88', color = '#027F88') + # Verteilungsplot erstellen
  geom_vline(aes(xintercept=mean(`Spende (p.a. in EUR)`))) + # Mittelwert hinzufügen
  theme_classic() + # Layout auswählen
  xlab('Spendenhöhe p.a. in EUR') + # x-Achse beschriften
  ylab('Verteilung') +  # y-Achse beschriften
  ggtitle('Spendenhöhe') # Titel hinzufügen
```

```{r, results = 'asis', warnings = FALSE, message=FALSE}
# Visualisierungen arrangieren
lay <- rbind(c(1,2), # Layout festlegen: Eine Zahl steht für eine Graphik (1 für die erste Graphik in grid.arrange)
              c(3,4))
    
grid.arrange(plot_status, plot_geschlecht, plot_alter, plot_spenden, layout_matrix = lay) # Layout speichern
```

